臺灣臺北地方法院刑事判決　　　　　　100年度審訴字第289號
公　訴　人　臺灣臺北地方法院檢察署檢察官
被　　　告　林粗民
上列被告因違反廢棄物清理法案件，經檢察官提起公訴（100 年
度偵字第21598 號），被告於準備程中為有罪之陳述，本院合議
庭裁定改由受命法官獨任以簡式審判程序審理，判決如下：
    主      文
林粗民犯廢棄物清理法第四十六條第四款之非法清理廢棄物罪，
處有期徒刑壹年。緩刑肆年，並應向公庫支付新臺幣貳拾萬元。
    事實及理由
一、本案犯罪事實及證據，除證據部分補充：「被告於本院訊問
    時之自白」外，餘均引用如附件檢察官起訴書之記載。
二、本案被告林粗民所犯廢棄物清理法第46條第4 款之非法清理
    廢棄物罪，非為死刑、無期徒刑、最輕本刑為3 年以上有期
    徒刑之罪，或高等法院管轄第一審案件，且被告於本院準備
    程序中，先就被訴事實為有罪之陳述，於經告知被告簡式審
    判程序之旨，並聽取公訴人、被告之意見後，由本院合議庭
    裁定適用簡式審判程序。
三、按從事廢棄物清除、處理業務者，應向直轄市、縣（市）主
    管機關或中央主管機關委託之機關申請核發公民營廢棄物清
    除處理機構許可文件後，始得受託清除、處理廢棄物業務，
    廢棄物清理法第41條第1 項定有明文。是同法第46條第4 款
    所謂未依第41條第1 項規定領有廢棄物清除、處理許可文件
    者，自係指從事廢棄物清除、處理業務，而未經申請核發許
    可文件者及非從事廢棄物清除、處理業務，而無法申請核發
    許可文件者而言（最高法院91年度台上字第5905號判決意旨
    參照）；且行為人亦不以公民營廢棄物清除處理機構為限，
    凡未領有許可證或核備文件而從事廢棄物貯存、清除、處理
    者，即足當之（最高法院92年度台上字第1213號判決意旨參
    照）。查被告在新北市坪林鄉經營「黑龍潭露營社」，其明
    知並未向直轄市、縣（市）主管機關或中央主管機關委託之
    機關申請核發公民營廢棄物清除處理機構許可文件，竟將遊
    客露營後留下之一般廢棄物載運至露營區附近之北勢溪岸邊
    傾倒點火焚燒，是核被告所為，係犯廢棄物清理法第46條第
    4 款之未依廢棄物清理法第41條第1 項規定領有廢棄物處理
    許可文件，從事廢棄物處理罪。爰審酌被告素行，其明知未
    向主管機關請領廢棄物處理許可文件不得從事廢棄物處理，
    仍為本案犯行，對自然環境及國民衛生健康造成危害，兼衡
    其犯罪之動機、目的、手段、生活狀況、智識程度、犯罪所
    得之利益，及犯後坦承犯行之態度，暨檢察官具體求刑等一
    切情狀，量處如主文所示之刑。又被告前未曾因故意犯罪受
    有期徒刑以上刑之宣告，有臺灣高等法院被告前案紀錄表1
    紙在卷可稽，犯後復能坦認犯行，態度良好，深具悔意，僅
    因一時失慮，致罹刑典，經此偵、審教訓後，應能知所警惕
    ，而無再犯之虞，爰依刑法第74條第1 項第1 款規定，諭知
    緩刑4 年，以啟自新。另審酌被告上揭所為乃破壞自然環境
    ，危害國民衛生健康，雖未造成鉅大損害，然為促使其日後
    得以知曉尊重法治之觀念，及衡酌檢察官於審理中亦同意給
    予被告附條件緩刑之意旨，本院乃認除上揭緩刑宣告外，實
    有賦予被告一定負擔之必要，是斟酌被告因守法觀念薄弱而
    觸法，為確保其能記取教訓，爰依刑法第74條第2 項第4 款
    ，命被告應向公庫支付新臺幣20萬元，以發揮附條件緩刑制
    度之立意及避免短期自由刑執行所肇致之弊端，以期符合本
    案緩刑之目的。
據上論斷，應依刑事訴訟法第273 條之1 第1 項、第299 條第 1
項前段、第310 條之2 、第454 條第2 項，廢棄物清理法第46條
第4 款，刑法第11條前段、第74條第1 項第1 款、第2 項第4 款
，判決如主文。
本案經檢察官徐文豪到庭執行職務
中    華    民    國   100    年    12    月    9     日
                  刑事第二十庭    法  官  詹慶堂
以上正本證明與原本無異。
如不服本判決應於收受送達後10日內向本院提出上訴書狀，並應
敘述具體理由；其未敘述上訴理由者，應於上訴期間屆滿後20日
內向本院補提理由書（均須按他造當事人之人數附繕本）「切勿
逕送上級法院」。
                                  書記官  蔡易霖
中    華    民    國   100    年    12    月    9     日
附錄本案所犯法條全文：
廢棄物清理法第41條
從事廢棄物清除、處理業務者，應向直轄市、縣（市）主管機關
或中央主管機關委託之機關申請核發公民營廢棄物清除處理機構
許可文件後，始得受託清除、處理廢棄物業務。但有下列情形之
一者，不在此限：
一、執行機關依第5條第2項、第6項、第12條第1項辦理一般廢棄
    物之回收、清除、處理、再利用。
二、依第 8 條規定緊急清理廢棄物所指定之設施或設備。
三、依第14條第2 項規定依報經中央主管機關核准之方式清除、
    處理一般廢棄物。
四、依第18條第1 項規定回收、貯存、清除、處理一般廢棄物。
五、第28條第1項第2款、第3款第2目至第5目、第4款之清除機具
    、處理設施或設備。
六、目的事業主管機關依第33條、第34條規定自行或輔導設置之
    處理設施。
七、中央主管機關會同中央目的事業主管機關依第35 條第1項設
    置之設施。
前項公民營廢棄物清除處理機構許可文件之核發，應副知中央主
管機關。
廢棄物清理法第46條
有下列情形之一者，處1年以上5年以下有期徒刑，得併科新臺幣
3百萬元以下罰金：
一、任意棄置有害事業廢棄物。
二、事業負責人或相關人員未依本法規定之方式貯存、清除、處
    理或再利用廢棄物，致污染環境。
三、未經主管機關許可，提供土地回填、堆置廢棄物。
四、未依第41條第1 項規定領有廢棄物清除、處理許可文件，從
    事廢棄物貯存、清除、處理，或未依廢棄物清除、處理許可
    文件內容貯存、清除、處理廢棄物。
五、執行機關之人員委託未取得許可文件之業者，清除、處理一
    般廢棄物者；或明知受託人非法清除、處理而仍委託。
六、公民營廢棄物處理機構負責人或相關人員、或執行機關之人
    員未處理廢棄物，開具虛偽證明。